臺灣基隆地方法院民事簡易判決
111年度基簡字第818號
原      告  臺灣土地銀行股份有限公司

法定代理人  何英明  
訴訟代理人  林韋辰  
            楊尚樺  
被      告  邱明珍  

上列當事人間給付借款事件，經臺灣士林地方法院以111年度湖
簡字第962號裁定移送前來，本院於民國111年10月13日言詞辯論
終結，判決如下：
    主      文
被告應給付原告新臺幣伍萬參仟柒佰貳拾元，及自民國一百一十
一年一月二十五日起至清償日止，按週年利率百分之一‧八四五
計算之利息，與自民國一百一十一年二月二十六日起至清償日止
，逾期在六個月以內者，按上開利率百分之十，逾期超過六個月
部分，按上開利率百分之二十計算之違約金。
被告應給付原告新臺幣玖萬陸仟陸佰陸拾玖元，及自民國一百一
十一年五月一日起至清償日止，按週年利率百分之一‧八四五計
算之利息，與自民國一百一十一年六月二日起至清償日止，逾期
在六個月以內者，按上開利率百分之十，逾期超過六個月部分，
按上開利率百分之二十計算之違約金。
訴訟費用新臺幣壹仟陸佰陸拾元由被告負擔。
本判決得假執行；但被告如以新臺幣壹拾伍萬零參佰捌拾玖元預
供擔保，得免為假執行。
    事實及理由
一、原告主張：
  ㈠被告於民國109年5月6日簽立勞工纾困貸款專用借據，向原告
    借款新臺幣（下同）10萬元（下稱第1筆借款），又於110年
    6月16日經由電子授權驗證（IP資訊:39.13.67.189）確認，
    再向原告借款10萬元（下稱第2筆借款）。第1筆借款期限為
    109年5月25日起3年、第2筆借款期限為110年7月1日起3年，
    兩筆借款利率依中華郵政公司2年期定期儲金機動利率加碼
    年利率1%浮動計算（現為週年利率1.845%），皆自撥款日起
    ，1個月為1期，前6個月計付利息，自第7期起依年金法平均
    攤還本息。另自撥款日起，由勞動部補助被告第1年之利息
    ，被告於第7個月起積欠借款本金達3個月，勞動部即停止補
    貼利息，除按原約定借款利率計付遲延期間之遲延利息外，
    另就應付金額，逾期在6個月以内者，按約定利率10%，逾期
    超過6個月部分，按約定利率20%計收違約金，且被告所負一
    切債務視為全部到期。
  ㈡被告未於111年2月25日繳付第1筆借款之應攤還本金，另於11
    1年3月1日繳付第2筆借款之應攤還本金，已積欠本金達3個
    月，依約全部借款視為到期，為此依消費借貸之法律關係訴
    請被告清償等語。並聲明：如主文第1項、第2項所示。
二、被告於言詞辯論時對本件借款債務表示沒意見。
三、原告主張之上開事實，已有提出勞工纾困貸款專用借據2份
    、客戶往來明細查詢等件影本為證（臺灣士林地方法院111
    年度湖簡字第962號卷第13頁至第19頁），且為被告所不爭
    執，自堪信原告之主張為真實可採。
四、稱消費借貸者，謂當事人一方移轉金錢或其他代替物之所有
    權於他方，而約定他方以種類、品質、數量相同之物返還之
    契約；借用人應於約定期限內，返還與借用物種類、品質、
    數量相同之物；遲延之債務，以支付金錢為標的者，債權人
    得請求依法定利率計算之遲延利息。但約定利率較高者，仍
    從其約定利率；當事人得約定債務人於債務不履行時，應支
    付違約金，民法第474條第1項、第478條前段、第233條第1
    項及第250條第1項分別定有明文。從而，原告依消費借貸之
    法律關係，請求被告給付如主文第1項、第2項所示之本金、
    利息及違約金，為有理由，應予准許。　　
五、本件係按民事訴訟法第427條第1項訴訟標的金額50萬元以下
    之財產權訴訟，適用簡易程序所為被告敗訴之判決，依同法
    第389條第1項第3款規定，應依職權宣告假執行，併酌情宣
    告被告預供相當之擔保金額後，得免為假執行。
六、本件第一審裁判費為1,660元，此外核無其他費用之支出，
    依職權確定本件訴訟費用額，並由被告負擔。
七、據上論結，本件原告之訴為有理由，依民事訴訟法第436條
    第2項、第78條、第87條第1項、第389條第1項第3款、第392
    條第2項，判決如主文。
中　　華　　民　　國　　111 　年　　10　　月　　27　　日
                  基隆簡易庭法　官　陳湘琳　　　　　
以上正本係照原本作成。
對於本件判決如有不服，應於收受送達後20日內向本院提出上訴
書狀，上訴於本院合議庭，並按他造當事人之人數附具繕本。如
委任律師提起上訴者，應一併繳納上訴審裁判費。
中　　華　　民　　國　　111 　年　　10　　月　　27　　日
                            書記官　陳柏宏